臺灣高雄地方法院刑事判決　　　　　　　　　　　　　九十四年度簡上字第四三號
　　上　訴　人　臺灣高雄地方法院檢察署檢察官
　　被　　　告　丁○○　男　四.
　　　　　　　　　　　　　押).
右列上訴人因被告竊盜案件，不服本院刑事庭中華民國九十三年十二月二十三日九十
三年度簡字第六○五九號第一審簡易判決（聲請簡易判決處刑及移送併辦案號：九十
三年度速偵字第二○一四號及九十三年度偵字第二三六○八號），提起上訴及移送併
辦（九十四年度偵字第一○九五號），本院合議庭認不得以簡易判決處刑，改依通常
程序為第一審之審判，判決如左：
    主  文
原判決撤銷。
丁○○連續竊盜，累犯，處有期徒刑壹年。扣案之機車鑰匙貳支均沒收。
    事  實
一、丁○○於民國九十年間，因竊盜及施用毒品案件，分別經本院以九十年度易緝字
    第一五七號、九十年度訴字第二五五四號，各判處有期徒刑一年二月及八月確定
    ，定應執行有期徒刑一年八月，並於九十三年五月三日縮短刑期假釋期滿執行完
    畢後，復於九十三年間，再因竊盜案件，經本院於九十三年九月三十日以九十三
    年度簡字第四六○八號判處有期徒刑四月（尚未執行）。詎丁○○不知悔改，因
    缺錢花用，竟基於意圖為自己不法所有之概括犯意，連續於附表編號一及編號三
    所示之時間、地點，以自備鑰匙打開機車電門鎖之方式，先後竊得己○○及甲○○如附表編號一及編號三所示之機車後，再騎乘竊得之機車，至附表編號二及編
    號四所示之地點，連續竊取「上誠有限公司」之水溝蓋三塊及庚○○之電鑽四支
    ，嗣於九十三年十月三十日及同年十一月二十日，在附表所示之地點為警查獲，
    並分別扣得丁○○所有供其竊取機車所用之鑰匙共二支。又承上開竊盜之概括犯
    意，於附表編號五所示之時間、地點，趁丙○○不注意之際，竊取丙○○置放於
    VM─九八五五自小貨車上之電鑽三支、沙輪機一支得手後將竊得之物欲放上被告
    所騎乘之DQS─９７８號機車上時，為被害人丙○○發現，當場將被告抓住並通
    知警方查獲。
二、案經高雄市政府警察局苓雅分局報告臺灣高雄地方法院檢察署檢察官偵查起訴，
    及高雄市政府警察局左營分局、三民第一分局報告臺灣高雄地方法院檢察署檢察
    官移送併辦。
    理  由
二、右揭犯罪事實，業據被告丁○○坦承不諱，核與證人即「上誠有限公司」職員戊○○、己○○、甲○○、庚○○、丙○○證述情節相符，並有照片十四幀、贓物
    認領保管單三紙、贓物認領保管收據二紙、車輛協尋證明單一紙附卷可稽，被告
    右揭連續竊盜犯行，應堪認定。
三、按確定判決之既判力自應及於全部之犯罪事實，惟若在最後審理事實法院宣示判
    決後始行發生之事實，既非該法院所得審判，即為該案判決之既判力所不能及，
    是既判力對於時間效力之範圍應以最後審理事實法院之宣示判決日為判斷之標準
    （最高法院三十二年上字第二五七八號判例及最高法院八十四年度第四次刑事庭
    會議決議(一)參照）。由於簡易判決程序不經言詞辯論，故並不經宣示判決程序（
    刑事訴訟法第四百五十五條），而不經宣示之裁判必經合法送達始生效力，揆諸
    上開判例及最高法院會議決議意旨，就經言詞辯論之有罪判決，其確定判決之既
    判力時點，係以最後審理事實法院宣示判決時為準之理由，在於最後審理事實法
    院宣示判決後始行發生之事實，非該法院所得審判，則不經宣示之裁判，因必經
    合法送達始生效力，並因判決送達後，始生不可變更之效果，故簡易判決自應以
    判決最初送達日期為其既判力之時點（最高法院九十年度台非字第二四三號判決
    意旨參照）。本案被告丁○○前於九十三年八月六日，在高雄市三民區○○○路
    二二○號前，竊取蘇俊銘所有重型機車一輛，經臺灣高雄地方法院檢察署檢察官
    以被告涉犯竊盜罪嫌，向本院聲請簡易判決處刑（九十三年度速偵字第一四一三
    號），經本院於九十三年九月三十日，以九十三年度簡字第四六○八號判處有期
    徒刑四月，該簡易判決於同年十月十二日送達檢察官，業據本院核閱本院九十三
    年度簡字第二四二八號卷無誤，是被告前案簡易判決既判力之時點，應為該簡易
    判決最初送達日期即九十三年十月十二日，而本案被告竊盜行為之時間為九十三
    年十月二十八日至九十四年一月三日，既然均係在前案簡易判決送達後始行發生
    之事實，自非前案簡易判決既判力所力所及，合先敘明。
四、核被告所為，係犯刑法第三百二十條第一項之竊盜罪。又被告先後五次竊盜犯行
    ，時間緊接，犯罪基本構成要件相同，顯係基於概括犯意反覆為之，為連續犯，
    應依刑法第五十六條規定，論從一重論，並依法加重其刑。聲請簡易判決處刑意
    旨雖未論及被告如附表三、四、五所示之竊盜犯行，惟因該三部分與本件前揭聲
    請簡易判決處刑經本院論罪科刑之附表編號一至二部分，有裁判上一罪之連續關
    係，本院自得一併審理，附此敘明。被告前於九十年間，因竊盜及施用毒品案件
    ，分別經本院以九十年度易緝字第一五七號、九十年度訴字第二五五四號，各判
    處有期徒刑一年二月及八月確定，定應執行有期徒刑一年八月，並於九十三年五
    月三日縮短刑期假釋期滿執行完畢等情，有臺灣高等法院被告全國前案紀錄表及
    臺灣高雄地方法院檢察署刑案資料查註紀錄表各一份在卷可佐，被告於有期徒刑
    執行完畢後，五年內再犯本件有期徒刑以上之罪，為累犯，應依刑法第四十七條
    規定加重其刑，而被告同時有二以上刑之加重事由，依法遞加之。原審以被告所
    犯如附表編號一至四之事實之犯行事證明確，予以論罪科刑，固非無見，惟未及
    審酌併案之如附表編號五之事實犯行，上訴意旨執此指摘原判決不當，為有理由
    ，自應由本院撤銷改判之。爰審酌被告正值年輕力壯，不思自食其力，竟一再竊
    取他人財物，且累有竊盜前科，多次被逮捕釋放後，不知悔改，仍續竊盜他人財
    物，足見其不思悔改，惟念其犯後坦承犯行，態度良好，且竊得之財物價值非鉅
    ，類多已為警查獲而發還各被害人，並參酌被告本身之知識程度，尊重他人財產
    權之觀念較為薄弱等一切情狀，量處如主文第二項所示之刑，以資懲儆。至扣案
    之機車鑰匙二支，均係被告所有供本件竊盜機車犯罪所用之物，此業據被告供承
    明確，應依刑法第三十八條第一項第二款之規定併予宣告沒收之。
四、末按，檢察官聲請以簡易判決處刑之案件，經法院認為有第四百五十一條之一第
    四項但書之情形者，應適用通常訴訟程序審判之，刑事訴訟法第四百五十二條定
    有明文；且對於簡易判決之上訴，準用刑事訴訟法第三編第一章及第二章之規定
    。管轄第二審之地方法院合議庭受理簡易判決上訴案件，應依通常程序審理。其
    認案件有刑事訴訟法第四百五十二條之情形者，應撤銷原判決，逕依通常程序為
    第一審判決，法院辦理刑事訴訟簡易程序案件應行注意事項第十四項亦有明文。
    查本案於本院審理中發現被告尚有具裁判上一罪關係之併案部分犯行，顯不宜量
    處六月以下之有期徒刑，足認檢察官之聲請簡易判決處刑為不適當，而有刑事訴
    訟法第四百五十一條之一第四項但書第二款之情形，揆諸前揭規定，原審誤用簡
    易處刑程序，自應由本院合議庭逕依通常程序審理後，而為第一審之判決，檢察
    官或被告如不服本判決，仍得於法定上訴期間內，向管轄之第二審法院提起上訴
    ，附此敘明。
據上論斷，應依刑事訴訟法第四百五十五條之一第一項、第三項、第四百五十二條、
第三百六十九條第一項前段、第三百六十四條、第二百九十九條第一項前段，刑法第
五十六條、第三百二十條第一項、第四十七條、第三十八條第一項第二款，罰金罰鍰
提高標準條例第一條前段，判決如主文。
本案經檢察官乙○○到庭執行職務。
中　　　華　　　民　　　國　　九十四　　年　　　三　　　月　　十一　　　日
                                  臺灣高雄地方法院刑事第十庭
                                      審判長法  官  張世賢
                                            法  官  呂曾達
                                          　法  官  王啟明
右為正本，係照原本作成，證明與原本無異。
如不服本判決，應於判決送達後十日內，向本院提出上訴狀。
                                            書記官  唐美玲
中　　　華　　　民　　　國　　九十四　　年　　　三　　　月　　十四　　　日
附錄本案論罪科刑法條全文：
刑法第三百二十條
意圖為自己或第三人不法之所有，而竊取他人之動產者，為竊盜罪，處五年以下有期
徒刑、拘役或五百元以下罰金。
意圖為自己或第三人不法之利益，而竊佔他人之不動產者，依前項之規定處斷。
前二項之未遂犯罰之。
附表：
┌─┬────┬──────┬───────┬──────┬──────┐
│編│ 時  間 │  地    點  │ 犯 罪 方 法  │  竊得財物  │  查獲地點  │
│號│        │            │              │            │            │
├─┼────┼──────┼───────┼──────┼──────┤
│一│九十三年│高雄市三民區│以自備鑰匙一支│己○○所有牌│於九十三年十│
│  │十月二十│建國一路與民│開啟己○○所有│照號碼ＸＩＦ│月三十日七時│
│  │八日十一│族路口      │牌照號碼ＸＩＦ│—五九六號重│四十五分許，│
│  │時許    │            │—五九六號重型│型機車一輛  │騎乘上開竊得│
│  │        │            │機車電門鎖，而│            │之機車，行經│
│  │        │            │竊得該機車得逞│            │高雄市苓雅區│
├─┼────┼──────┼───────┼──────┤林泉街九八巷│
│二│九十三年│高雄市苓雅區│徒手竊取「上誠│「上誠有限公│口時，竊取設│
│  │十月三十│林泉街九八巷│有限公司」設置│司」所有之水│置於該處之水│
│  │日七時四│口          │於該處之水道工│溝蓋三塊    │溝蓋三塊，放│
│  │十五分許│            │程水溝蓋三塊，│            │置於竊得之機│
│  │        │            │放置其竊得之上│            │車上準備離去│
│  │        │            │開重型機車上而│            │之際，為巡邏│
│  │        │            │得逞          │            │警員當場查獲│
├─┼────┼──────┼───────┼──────┼──────┤
│三│九十三年│高雄市左營區│以自備鑰匙一支│甲○○所有牌│於九十三年十│
│  │十一月二│崇德路與文萊│開啟甲○○所有│照號碼ＷＲＥ│一月二十日十│
│  │十日十一│路口        │牌照號碼ＷＲＥ│—六四五號輕│一時十分許，│
│  │時許    │            │—六四五號輕型│型機車一輛  │騎乘前開竊得│
│  │        │            │機車電門鎖竊取│            │之機車，行經│
│  │        │            │該機車得逞    │            │庚○○位於高│
├─┼────┼──────┼───────┼──────┤雄市左營區新│
│四│九十三年│高雄市左營區│因庚○○位於上│電鑽四支    │光里至真路二│
│  │十一月二│至真路二五○│址之住宅大門未│            │五○號住處前│
│  │十日十一│號          │鎖，而徒手進入│            │，該該住處大│
│  │時十分許│            │該住宅內（侵入│            │門未鎖，遂進│
│  │        │            │住宅部分，未據│            │入該住宅內竊│
│  │        │            │告訴），竊取置│            │得電鑽四支後│
│  │        │            │於住宅內之電鑽│            │，適為庚○○│
│  │        │            │四支          │            │發現，報警處│
│  │        │            │              │            │理查獲      │
├─┼────┼──────┼───────┼──────┼──────┤
│五│九十四年│高雄市三民區│竊取丙○○置於│電鑽三支、沙│得手後將竊得│
│  │一月三日│河北一路二○│VM─九八五五號│輪機一支    │之物欲放上被│
│  │十六時三│二號前      │自小貨車上之電│            │告所騎乘之  │
│  │十分許  │            │鑽三支、沙輪機│            │DQS─９７８ │
│  │        │            │一支          │            │號機車上時，│
│  │        │            │              │            │為被害人陳保│
│  │        │            │              │            │慶發現，當場│
│  │        │            │              │            │將被告抓住並│
│  │        │            │              │            │通知警方查獲│
└─┴────┴──────┴───────┴──────┴──────┘
